【裁判字號】    89,訴,35
【裁判日期】    890218
【裁判案由】    違反槍砲彈藥刀械管制條例
【裁判全文】
臺灣桃園地方法院刑事判決                            八十九年度訴字第三五號
    公  訴  人  臺灣桃園地方法院檢察署檢察官
    被      告  甲○○
    指定辯護人  本院公設辯護人 乙○○
右列被告因違反槍砲彈藥刀械管理條例案件，經檢察官提起公訴（八十八年度偵字第
一七六七三號），本院判決如左：
    主  文
甲○○未經許可，寄藏手槍，處有期徒刑壹年拾月，併科罰金新臺幣壹拾伍萬元，罰
金如易服勞役以銀元參佰元即新臺幣玖佰元折算壹日。扣案之捷克ＣＺ廠製１００型
口徑九ＭＭ制式手槍壹枝（含彈匣，槍枝管制編號：0000000000號），制
式子彈拾顆（其中參顆已於試射時耗損)均沒收。
    事  實
一、甲○○於民國八十七年二月間某日，由姓名年籍資料不詳綽號「阿力」之男子拿
    具有殺傷力之捷克ＣＺ廠製１００型口徑９ｍｍ半自動手槍一把（含彈匣），及
    供上述手槍用具殺傷力之子彈十三顆，至其桃園縣桃園市○○街○段三之六號四
    樓住處，託其寄藏，其即未經許可而無故持有上開槍彈，嗣於八十八年十一月二
    十五日凌晨零時三十分許，在桃園市○○路、復興路口前因違反毒品危害防制條
    例為警查獲。其於寄藏槍彈之犯行被發覺前，即主動坦承上情，供述槍、彈來源
    ，並於同日凌晨一時二十分許，帶同警員前往上開住處，啟出該槍枝及子彈，並
    扣得手槍一把（含彈匣）、子彈十三顆（其中三顆已於試射時耗損)，因而查獲
    。
二、案經甲○○自首暨台北市政府警察局中正第一分局報請臺灣桃園地方法院檢察署
    檢察官偵查起訴。
    理  由
一、右開事實，業據被告甲○○於警訊、偵訊及本院審理中坦承不諱，而扣案之前開
    手槍一把，為捷克ＣＺ廠製１００型口徑九ＭＭ之制式半自動手槍，槍管內具有
    六條右旋之來復線，機械性能良好，具殺傷力，且扣案之制式子彈十三顆，經試
    射三顆，亦具有殺傷力，屬槍砲彈藥刀械管制條例所列管之槍彈，此有內政部警
    政署刑事警察局八十八年十二月二日刑鑑字第一二六一二三號鑑驗通知書一紙在
    卷可憑，復有上開槍枝一枝（含彈匣）及子彈十三顆（其中三顆已於試射時耗損
    ）扣案足資佐證，被告之自白經核與事實相符，事證明確，犯行堪以認定。
二、核被告所為，係犯槍砲彈藥刀械管制條例第七條第四項之未經許可無故寄藏手槍
    罪、第十二條第四項（起訴書誤載為第十一條第四項）之未經許可無故寄藏彈藥
    罪。被告同時同地受託寄藏上開槍彈，係一寄藏行為同時觸犯二罪名，為想像競
    合犯，應依刑法五十五條之規定從一重之未經許可無故寄藏手槍處斷。又被告於
    其寄藏上開槍彈之犯行未被有偵查犯罪職權之機關或公務員發覺前，向警察自首
    上情，亦據被告於警訊中供明在卷，並有移送書一份可參，爰就此部分，依槍砲
    彈藥刀械管制條例第十八條第一項前段減輕其刑，復依刑法第六十六條但書之規
    定，其減輕得減至三分之二。爰審酌被告明知未經許可無故寄藏槍彈乃為法所不
    許，竟仍受寄藏放，助長槍枝流動，對社會治安危害甚鉅，又犯罪後態度良好，
    自動帶同警方啟出槍彈，坦承犯行等一切情狀，量處如主文所示之刑，並就罰金
    部分諭知易服勞役之折算標準，以示懲儆。末按，槍砲彈藥刀械管制條第十九條
    第一項規定，對於犯該條例第七條之罪，經判處有期徒刑者，應於刑之執行完畢
    後赦免後，令入勞動場所工作，其期間為三年，此項規定不問對行為人有無預防
    矯治其社會危險性之必要，一律宣付強制工作三年之部分，因不合憲法第二十三
    條所定之比例原則，業經大法官會議以釋字第四七一號解釋宣告違憲而無效。因
    之，於個案中是否須宣告強制工作，自應基於比例原則，詳為審酌細查行為人經
    由其犯行所彰顯之惡性、將來對社會危害可能性及社會防衛之必要性等各項因素
    為斷。查本件被告其觸犯本件之罪，主動帶同員警啟出槍、彈，犯罪後已知悔悟
    ，且其寄藏槍械一枝，犯罪情節尚與嚴重職業性犯罪及欠缺正確工作觀念或無正
    常工作因而犯罪者，相去甚遠，且本院對其判處有期徒一年十月，已足對其儆懲
    ，令其思過向善，而收刑罰之效，亦符合罪刑相當之原則，若再宣告強制工作三
    年，恐矯枉過正，不利於其服刑後適應社會之狀況，因此本院認本件尚無諭知被
    告強制工作之必要，併予敘明。
三、扣案之捷克ＣＺ廠製１００型口徑九ＭＭ制式手槍一枝，及制式子彈十顆（其中
    三顆已於試射時耗損)，均係違禁物，爰依刑法第三十八條第一項第一款宣告沒
    收。另因送鑑定試射耗損之制式子彈三顆，既已滅失，自無庸併予宣告沒收，附
    此敘明。
據上論斷，應依刑事訴訟法第二百九十九條第一項前段，槍砲彈藥刀械管制條例第七
條第四項、第十二條第四項、第十八條第一項前段，刑法第十一條、第六十六條但書
、第五十五條，第四十二條第二項、第三十八條第一項第一款，罰金罰鍰提高標準條
例第二條，現行法規所定貨幣單位折算新台幣條例第二條，判決如主文。
本案經檢察官張春暉到庭執行職務。
中      華      民      國    八十九    年      二      月     十八     日
                                臺灣桃園地方法院刑事第二庭
                                          法  官 曾 正 耀
右正本證明與原本無異。
如不服本判決，應於判決送達後十日內向本院提出上訴狀( 應附繕本 )，上訴於
臺灣高等法院。
                                          書記官  蘇    萱
中      華      民      國      八十九      年    二    月    十八    日
適用法條：
槍砲彈藥刀械管制條例第七條：
未經許可，製造、販賣或運輸火砲、肩射武器、機關槍、衝鋒槍、卡柄槍、自動步槍
、普通步槍、馬槍、手槍或各類砲彈炸彈、爆裂物者，處死刑、無期徒刑或七年以上
有期徒刑；處徒刑者，併科新台幣三千萬元以下罰金。
未經許可，轉讓、出租或出借前項所列槍砲、彈藥者，處無期刑或五年以上有期徒刑
，併科新台幣一千萬元以下罰金。
意圖供自己或他人犯罪之用，而犯前二項之罪者，處死刑或無期徒刑；處徒刑者，併
科新台幣五千萬元以下罰金。
未經許可，持有、寄藏或意圖販賣而陳列第一項所列槍砲、彈藥者，處五年以上有期
徒刑，併新新台幣一千萬元以下罰金。
第一項至第三項之未遂犯罰之。
槍砲彈藥刀械管制條例第十二條：
未經許可，製造、販賣或運輸子彈者，處一年以上七年以下有期徒刑，併科新台幣五
百萬元以下罰金。
未經許可，轉讓、出租或出借子彈者，處六月以上五年以下有期徒刑，併科新台幣三
百萬元以下罰金。
意圖供自己或他人犯罪之用，而犯前二項之罪者，處三年以上十年以下有期徒刑，併
科新台幣七百萬元以下罰金。
未經許可，持有、寄藏或意圖販賣而陳列子彈者，處五年以下有期徒刑，併科新台幣
三百萬元以下罰金。
第一項至第三項之未遂犯罪之。


司法院資訊處製作；財團法人民間司法改革基金會備份。
